【裁判字號】    97,訴,4382
【裁判日期】    980430
【裁判案由】    毒品危害防制條例
【裁判全文】
臺灣臺中地方法院刑事判決              97年度訴字第4382號
公  訴  人  臺灣臺中地方法院檢察署檢察官
被      告  乙○○
                    現羈押在台灣台中看守所
上列被告因毒品危害防制條例案件，經檢察官提起公訴（九十七
年度毒偵字第四六八六號），被告於準備程序中就被訴事實為有
罪之陳述，經本院合議庭裁定由受命法官獨任進行簡式審判程序
，本院判決如下：
    主  文
乙○○施用第一級毒品，累犯，處有期徒刑壹年。
    事實及理由
一、本案犯罪事實及證據，除證據補充增列「被告乙○○於本院
    行準備程序及審理時認罪之自白」外，餘均引用檢察官起訴
    書之記載（如後附件）。
二、被告持有海洛因毒品後進而分別施用，其持有之低度行為，
    應為施用第一級毒品之高度行為所吸收，均不另論罪。
三、依刑事訴訟法第二百七十三條之一第一項、第二百九十九
    條第一項前段、第三百十條之二、第四百五十四條，毒品危
    害防制條例第十條第一項、刑法第十一條、第四十七條第一
    項，判決如主文。
本案經檢察官丙○○到庭執行職務。
中    華    民    國    98    年     4    月    30    日
                      刑事第十二庭法  官  劉邦繡
以上正本證明與原本無異。
如不服本判決，應於送達後十日內向本院提出上訴狀（應敘述具
體理由並附繕本），上訴於臺灣高等法院臺中分院。上訴書狀如
未敘述理由，應於上訴期間屆滿後二十日內補提理由書於本院。
                                  書記官  何俞瑩
中    華    民    國    98    年     4    月    30    日
【附件】臺灣臺中地方法院檢察署檢察官起訴書
                                     97年度毒偵字第4686號
    被      告  乙○○  男  28歲（民國○○年○月○○日生）
                        籍設雲林縣水林鄉海埔村海埔80號
                        現居臺中市西屯區○○○路○段186
                            號3樓131室
                        國民身分證統一編號：Ｚ000000000號
上列被告因違反毒品危害防制條例案件，業經偵查終結，認應該
提起公訴，茲將犯罪事實及證據並所犯法條分敘如下：
    犯罪事實
一、乙○○前因施用毒品案件，經送觀察、勒戒後，認無繼續施
    用毒品之傾向，於民國89年11月10日執行完畢釋放，並由臺
    灣板橋地方法院檢察署檢察官以89年度毒偵字第6799號為不
    起訴處分確定。復於觀察、勒戒釋放後，5年內再因施用第
    一級毒品海洛因案件，經臺灣雲林地方法院以93年度訴字第
    583號判處有期徒刑8月，於94年8月8日縮刑期滿執行完畢。
    嗣又於95年至96年間，因施用第一級毒品海洛因、竊盜及詐
    欺案件，分別經臺灣雲林地方法院以95年度訴字第677號、
    95年度易字第343號及96年度虎簡字第106號判處有期徒刑10
    月、應執行1年10月及5月，嗣經減刑並定應執行刑為1年6
    月，於97年1月14日縮刑期滿執行完畢。詎其仍不知悔改，
    復於97年7月28日下午5時至6時許，在其位於臺中市西屯區
    ○○○路2段186號3樓131室之居處內，以將海洛因摻入香煙
    內，點火吸食煙霧之方式，施用第一級毒品海洛因1次。嗣
    經警於同年月31日下午4時許，經乙○○同意後，採集其尿
    液送驗，檢驗結果呈現嗎啡陽性反應，而查悉上情。
二、案經臺中市警察局第四分局報告偵辦。
    證據並所犯法條
一、被告乙○○經傳未到。惟上揭犯罪事實，業據被告於警詢中
    坦承不諱，且其為警所採之尿液，經送鑑驗結果呈嗎啡陽性
    反應，有中山醫學大學附設醫院檢驗科藥物檢測中心出具之
    尿液檢驗報告1紙附卷可稽。足認被告之自白與事實相符，
    其罪嫌已堪認定。
二、按修正毒品危害防制條例就施用毒品者，僅於「初犯」及「
    5年後再犯」二種情形，有其追訴條件之限制，即須於初犯
    經觀察、勒戒或強制戒治釋放後，5年內均無施用毒品之行
    為，始能認其前所實施之觀察、勒戒或強制戒治已足遮斷毒
    癮，而得於5年後再犯時，再予適用初犯之規定，重行觀察
    、勒戒等程序。倘5年內已經再犯，並經依法追訴處罰，縱
    其第3次（或第3次以上）施用毒品之時間在初犯釋放5年以
    後，即與「5年後再犯」之情形有別，且因已於「5年內再犯
    」，顯見其再犯率甚高，原實施觀察、勒戒或強制戒治，已
    無法收其實效，而無5年戒斷期之存在，自無再經觀察、勒
    戒及強制戒治之必要，應由檢察官逕行起訴（最高法院95年
    度臺非字第59、65號判決及同年度第7次刑事庭會議決議參
    照）。查被告前因施用毒品案件，經觀察、勒戒釋放後，再
    因施用毒品案件經法院判刑確定並執行完畢，有本署刑案資
    料查註紀錄表附卷可參。其本次施用毒品期間雖在前觀察、
    勒戒執行完畢釋放5年後，惟與單純「5年後再犯」之情形有
    別，參前開判決及決議意旨，自應逕行追訴處罰。故核被告
    所為，係違反毒品危害防制條例第10條第1項之施用第一級
    毒品罪嫌。被告於施用毒品前後持有海洛因之低度行為，應
    為施用之高度行為所吸收，不另論罪。又被告有如犯罪事實
    欄所載之論罪科刑執行情形，有本署刑案資料查註紀錄表附
    卷可參，其於有期徒刑執行完畢後，5年內故意再犯本件有
    期徒刑以上之罪，為累犯，請依刑法第47條第1項之規定，
    加重其刑。
三、依刑事訴訟法第251條第1項提起公訴。
    此    致
臺灣臺中地方法院
中    華    民    國    97    年    10    月    20    日
                              檢  察  官  蕭連森
                                          甲○○
本件正本證明與原本無異
中    華    民    國    97    年    10    月    24    日
                              書  記  官  陳淑芬
附錄本案論罪科刑法條
毒品危害防制條例第10條
施用第一級毒品者，處 6 月以上 5 年以下有期


司法院資訊處製作；財團法人民間司法改革基金會備份。
